臺灣高雄地方法院民事判決　　　　　 110年度雄簡字第1634號
原　　　告　玉山商業銀行股份有限公司

法定代理人　黃男州
訴訟代理人　王若盈
　　　　　　周子幼
　　　　　　楊鵬遠律師
被　　　告　孫測　
上列當事人間請求損害賠償事件，本院於民國110 年11月24日言
詞辯論終結，判決如下：
    主  文
被告應給付訴外人王建力新臺幣參拾玖萬參仟伍佰零捌元，並由
原告代位受領。
訴訟費用新臺幣肆仟參佰元由被告負擔。
本判決第一項得假執行。
    事實及理由
    原告主張訴外人王建力對原告負有如附表所示債務新臺幣（
    下同）39萬3,508 元尚未清償，業經其取得臺灣新北地方法
    院104 年度司執字第70305 號債權憑證（下稱系爭執行名義
    ）在案，詎王建力為免財產遭強制執行，竟於民國94年12月
    14日將其所有坐落於高雄市○○區○○○段000000地號土地
    （面積119 平方公尺，權利範圍：20分之4 ）及其上同段80
    7 建號建物（門牌號碼：高雄市○○區○○○路00巷00號5
    樓，權利範圍：全部，下合稱系爭不動產），以買賣為原因
    移轉所有權登記予被告，惟被告及王建力間之上揭買賣債權
    行為及移轉所有權物權行為，嗣經本院以102 年度鳳簡字第
    131 號判決撤銷確定，然被告未將系爭不動產回復登記為原
    告所有，竟於103 年7 月4 日將系爭不動產出售予訴外人陸
    則諺，並於103 年8 月6 日移轉所有權完畢。被告因此獲致
    買賣價金利益，並導致系爭不動產無法回復原狀，使王建力
    受有損失，被告受有不當得利，而王建力怠於行使不當得利
    返還請求權，原告基於王建力之債權人地位，爰依民法第24
    2 條規定，代位行使其不當得利返還請求權，請求被告於原
    告債權39萬3,508 元之範圍內，將轉讓系爭不動產之價金返
    還予王建力，而由原告代為受領，並聲明如主文第1 項所示
    之事實，業據其提出系爭執行名義、本院102 年度鳳簡字第
    131 號宣示判決筆錄、系爭不動產登記謄本暨異動索引、本
    院109 年度雄簡字第1174號民事判決等為證（見本院卷第11
    頁至第35頁），經本院核對無訛，本院經調查證據之結果，
    認原告主張之事實堪信為真且有理由，爰判決如主文。又本
    件係依民事訴訟法第427 條第1 項所規定之適用簡易訴訟程
    序所為被告敗訴之判決，爰依同法第389 條第1 項第3 款規
    定依職權宣告假執行。
如不服本判決，應於送達後20日內，向本院提出上訴狀並表明上
訴理由。
中    華    民    國   110    年    11    月    30    日
                  高雄簡易庭  法      官  饒志民
以上正本係照原本作成。
如不服本判決，應於送達後20日內，向本院提出上訴狀並表明上
訴理由，如於本判決宣示後送達前提起上訴者，應於判決送達後
20日內補提上訴理由書（須附繕本）。
中    華    民    國   110    年    11    月    30    日
                              書  記  官  史華齡
附表
┌──────┬──────────┬────┬────┬────┬──────┐
│  本   金   │    利        息    │ 違約金 │ 執行費 │程序費用│  期前利息  │
│ （新臺幣） │                    │        │        │        │            │
├──────┼──────────┼────┼────┼────┼──────┤
│9 萬2,973 元│自103 年10月3 日起至│1,200元 │2,304元 │ 500 元 │19萬4,609 元│
│            │104 年8 月31日止按週│        │        │        │            │
│            │年利率19.71 ％計算，│        │        │        │            │
│            │共計1 萬6,718 元    │        │        │        │            │
│            ├──────────┤        │        │        │            │
│            │自104 年9 月1 日起至│        │        │        │            │
│            │110 年10月8 日止按週│        │        │        │            │
│            │年利率15％計算，共計│        │        │        │            │
│            │8 萬5,204 元        │        │        │        │            │
├──────┴──────────┴────┴────┴────┴──────┤
│共計：39萬3,508元                                                             │
└───────────────────────────────────────┘